臺灣高雄地方法院刑事判決　　　　　　　99年度易字第2085號
公　訴　人　臺灣高雄地方法院檢察署檢察官
被　　　告　林家旭
選任辯護人　吳忠諺律師
　　　　　　楊櫻花律師
上列被告因竊盜案件，經檢察官提起公訴（99年度偵字第12479號）
，本院判決如下：
    主  文
林家旭犯如附表一所示各罪，各處如附表一宣告刑欄所示之刑，
應執行有期徒刑伍年，扣案T型板手壹支、手電筒壹支、黑色手
套壹副，均沒收之。
被訴如附表二部分無罪。
    事  實
一、林家旭前因竊盜案件，經本院以98年度審簡字第5131號判處
    有期徒刑6 月確定，復因竊盜案件，經本院以98年度審易字
    第412 號判處有期徒刑7 月，並經台灣高等法院高雄分院99
    年度上易字第675 號駁回上訴確定（均未構成累犯），其於
    民國98年11月2 日起至99年4 月3 日間止，意圖為自己不法
    之所有，基於竊盜之犯意，分別於附表一編號1 至10所示之
    時間、地點，竊取廖憲珵等10人之財物得手（各犯罪時間、
    地點、被害人、手段、竊得物品，均如附表一編號1 至10，
    毀損部分均未據告訴），林家旭行竊所得之部分物品係至高
    雄市前鎮區○○○路146 號之和鑫當鋪銷贓或透過中古商出
    售變換現金。經高雄市政府警察局刑警大隊循線於99年4 月
    7 日於高雄市○○區○○街100 號6 樓查獲林家旭，經林家
    旭同意搜索於上址之住處查獲其所有及供犯罪所用T 型板手
    、手電筒各1 支、黑色手套1 副，及贓款新台幣（下同）3
    千元，與本案無關之外套1 件、疑似安非他命與K 他命等物
    品（林家旭涉嫌毒品危害防制條例部分另案偵辦），始悉上
    情。
二、案經附表一編號4 、8 、10所示被害人告訴及高雄市政府警
    察局報告台灣高雄地方法院檢察署檢察官偵查起訴。
    理  由
壹、證據能力部分：
一、被告林家旭（下稱被告）於警詢中之自白有證據能力：
    按被告之自白，非出於強暴、脅迫、利誘、詐欺、疲勞訊問
    、違法羈押或其他不正方法，且與事實相符者，得為證據，
    刑事訴訟法第156 條第1 項定有明文。被告及其辯護人爭執
    其警詢中之自白係出於非任意性而無證據能力，並辯稱：警
    詢筆錄有關附表一編號1 、2 及附表二編號1 至4 （即起訴
    書附表編號1 至6 ）自白陳述係遭員警利誘所致，當時員警
    表示竊盜罪沒有一罪一罰，要被告多承認幾次竊盜案，且筆
    錄會幫忙寫好一點等語。經查，證人即製作警詢筆錄之員警
    黃茂菘於本院99年12月6 日審理中結證稱：我沒有說筆錄要
    寫好聽一點等利誘的話，18件與9 件的查獲對刑警大隊並沒
    有業績上的差別，如果我要被告認不是他所犯的竊盜案件，
    為何編號3 、4 、8 被告仍否認，更證明我沒有要被告認不
    是他做的案件，我也沒有強逼他承認。我與劉星辰沒有對被
    告施以脅迫，被告的陳述是出於自由意志，起訴書附表編號
    6 彩券行，有拍到照片，我拿給被告看，被告承認，被告沒
    有否認起訴書附表編號1 至5 ，他承認是他做的等語（見本
    院卷第27至29頁）。又證人即員警劉星辰於本院99年12月6
    日審理中亦證述：沒有利誘被告承認，訊問過程有全程錄音
    ，被告沒有表示反正都已經被抓了，就全部承認，我們還出
    示被竊住宅照片給被告指認，結果被告除了移送書案件一覽
    表編號3 、4 、8 以外，其他都承認，編號1 的部分從監視
    錄影帶合理懷疑是被告所為，另外從線民就移送書案件一覽
    表18件的竊盜線報也可懷疑是被告所為等語（見本院卷第23
    至25頁）。足見被告係在員警提示轄區內之竊盜案後，逐一
    確認部分係其所犯，部分則否認係其所為。況被告於警詢時
    亦供稱：我所言實在，我覺得我有心悔過，我很願意配合警
    方偵辦案件，我也願意協助警方偵辦類似的住宅竊盜案件，
    希望檢察官給我個機會改過自新。以上筆錄是出於我自由無
    脅迫且意識清醒下所製作的等語（見警卷第18頁），其於偵
    訊中亦明確向檢察官表明警詢內容是出於任意性一節，有被
    告99年4 月7 日之偵訊筆錄可憑（見偵卷第8 頁），是並無
    證據足證被告於警詢中曾遭警員以上開言詞利誘始為自白，
    何況被告係具一般正常智識之成年人，縱不知刑法連續犯之
    規定已刪除，常識上亦應能理解犯9 件竊盜與犯15件竊盜之
    情節輕重有所不同，量刑當然會有相當程度之差異，豈可能
    因警員告知承認9 件竊盜與承認15件竊盜之刑度均相同，即
    率予承認本件之15件竊盜案，故被告上開抗辯，自非可取，
    被告在警詢之自白應係出於自由意志下所為，有證據能力。
二、被告於偵查中之自白有證據能力：
    被告及其辯護人另辯稱於偵查中之自白係因被告在警詢中所
    受利誘，精神上受利誘之狀態延續至偵查應訊時致不能為任
    意性之供述，故該偵查中之自白仍屬非任意性而無證據能力
    云云。惟被告於警詢之自白既出於任意性，並無任何證據足
    證係出於強暴、脅迫、利誘、詐欺或其他不正方法，已如前
    述，則其偵查中之自白，自無毒樹果實理論而衍生之效力問
    題，應均有證據能力。
三、附表一編號4、6、9（即起訴書附表編號8、10、13）所示被
    害人許玉盛、蔡雨潔、陳玉如於警詢中之證述，無證據能力
    ：
    次按被告以外之人於審判外之言詞或書面陳述，除法律有規
    定者外，不得作為證據；被告以外之人（包括證人、鑑定人
    、告訴人、被害人及共同被告等）於檢察事務官、司法警察
    官或司法警察調查中所為之陳述，與審判中不符時，其先前
    之陳述具有較可信之特別情況，且為證明犯罪事實存否所必
    要者，得為證據，為刑事訴訟法第159條第1項、第159 條之
    2所明定。是被告以外之人於司法警察（官）調查中所為之
    陳述，依刑事訴訟法第159條第1項規定，係屬傳聞證據，原
    則上無證據能力，惟如該陳述與審判中不符時，其先前之陳
    述具有較可信之特別情況，且為證明犯罪事實存否所必要者
    ，依同法第159條之2規定（即刑事訴訟法第159條第1項所指
    之「除法律有規定者外」），始例外認為有證據能力。如該
    陳述與審判中相符時，因該陳述並不符合刑事訴訟法第159
    條之2有關傳聞例外之規定，故不得作為認定本案犯罪事實
    有無之證據。此時，當以其於審判中之陳述作為證據。本件
    被告爭執附表一編號4、6、9 所示被害人許玉盛、蔡雨潔、
    陳玉如於警詢中關於被竊物品之證述，無證據能力。經查：
    附表一編號4、6、9所示證人許玉盛、蔡雨潔、陳玉如警詢
    中關於被竊物品之陳述，核與其等於審判中之證述相符，是
    依前開說明，附表一編號4、6、9所示證人許玉盛、蔡雨潔
    、陳玉如於警詢中之陳述，並無傳聞證據例外之情形，應無
    證據能力。此時，當以附表一編號4、6、9所示證人許玉盛
    、蔡雨潔、陳玉如於審判中之證述作為證據。
四、復按被告以外之人於審判外之陳述，經當事人於審判程序同
    意作為證據，法院審酌該言詞陳述或書面陳述作成時之情況
    ，認為適當者，亦得為證據。當事人、代理人或辯護人於法
    院調查證據時，知有第159 條第1 項不得為證據之情形，而
    未於言詞辯論終結前聲明異議，視為有前項之同意，刑事訴
    訟法第159條之5定有明文。本件被告及其辯護人除爭執上開
    證據能力外，與檢察官均對本判決後開引用具有傳聞證據性
    質之證據，同意作為本案證據使用，本院審酌各該證據作成
    之情況，並無不法取供等非任意性情況，認為適當，爰依上
    開規定作為證據。
貳、有罪部分：
一、附表一編號3、4、5、9（即起訴書附表編號7、8、9、13）
    所示部分：訊據被告對於附表一編號3 、4 、5 、9 所示之
    犯罪事實，除爭執附表一編號4 、9 失竊物品數量外，於警
    詢、偵查、本院審理時均坦承不諱（見警卷第12、15、16頁
    、偵查卷第73頁、本院審易卷第30頁、本院卷第239 頁），
    核與證人林祐全、許玉盛、許李美珍、李日昇、陳玉如分別
    於警詢或本院之證述之情節相符，並有搜索扣押筆錄、扣押
    物品目錄表、受理刑事案件報案三聯單、監視錄影器擷取翻
    拍畫面、車輛尋獲電腦輸入單及現場照片等在卷可佐（證據
    出處詳如附表一編號3 、4 、5 、9 所示），至附表一編號
    4 、9 失竊物品，被害人許玉盛、陳玉如與被告所述雖有些
    微差異，惟被害人許玉盛、陳玉如對於財物遭竊之感受應較
    被告深刻許多，是應以被害人許玉盛、陳玉如所述遭竊物品
    較符合事實。上開被告之自白核與事實相符，其確涉有前揭
    竊盜之犯行，堪以認定。
二、附表一編號6、7、8、10（即起訴書附表編號10、11、12、1
    5） 所示部分：
    訊據被告固不否認有附表一編號6 、7 、8 、10所示之竊盜
    犯行，然辯稱：就上開幾次竊盜未攜帶兇器行竊，是用鑰匙
    撬開鑰匙孔云云。經查，如附表一編號6 、7 、8 、10所示
    之各該失竊及鑰匙孔遭撬開毀損結果，業經證人蔡雨潔、林
    李玉霞、林榆森、鄭昌華、鄭春隆分別於警詢或本院之證述
    明確，並有搜索扣押筆錄、扣押物品目錄表、受理刑事案件
    報案三聯單、贓物認領保管單、監視錄影器擷取翻拍畫面、
    車輛尋獲電腦輸入單、現場照片及當票影本等在卷可佐（證
    據出處詳如附表一編號6 、7 、8 、10所示），此部分事實
    至屬明確。被告雖辯稱：就上開幾次竊盜未攜帶兇器行竊云
    云，惟參諸其於偵查中供陳：「我用的工具為：有時是T 型
    板手，有時是螺絲起子，T 型板手主要是用於偷機車，螺絲
    起子主要是用來開大門的。」等語明確（見偵查卷第6 頁）
    ，且本案復有為警當場查扣之T 型扳手一支扣案可證，再佐
    以被告另案於本院98年度審簡字第5131號案件攜帶兇器行竊
    手法與本案相同，亦經本院依職權調閱該卷宗核閱無誤，又
    衡諸經驗法則，門鎖及機車鑰匙孔係分別固定於門上及機車
    車體上，若未利用T 型扳手、螺絲扳手等工具，實難以將門
    鎖、鑰匙孔撬開。是足認被告之前開自白與事證相符，其在
    本院所辯係卸責之詞，不足採信。另附表一編號6 失竊物品
    ，被害人蔡雨潔及被告所述雖有些微差異，惟被害人蔡雨潔
    對於財物遭竊之感受應較被告深刻許多，是應以被害人蔡雨
    潔所述遭竊物品較符合事實。從而，本案事證明確，被告上
    開犯行洵堪認定，應依法論科。
三、附表一編號1、2（即起訴書附表編號1、6）所示部分：
    被告矢口否認有如附表一編號1、2所示之竊盜犯行，辯稱：
    監視器所拍攝之人並非伊本人云云。然查：
(一)、如附表一編號1、2所示之各該失竊及鑰匙孔遭撬開毀損結果
    ，業經證人廖憲珵、梁惠香分別於警詢或本院之證述明確，
    並有搜索扣押筆錄、扣押物品目錄表、受理刑事案件報案三
    聯單、監視錄影器擷取翻拍畫面、現場照片及監視錄影器畫
    面本院勘驗筆錄等在卷可佐（證據出處詳如附表一編號1、2
    所示），此部分事實至屬明確。
(二)、被告固以前詞置辯，惟參諸其於警詢中供陳：警方提示我竊
    盜案件一覽表共計有18件竊盜案件，以及一覽表內被害人遭
    竊之當舖業、彩卷行、住宅、機車之照片錄影監視器擷取之
    畫面及棄車地點照片供我親閱，經我親閱警方提示竊盜案件
    一覽表共計有18件，其中第3 件、第4 件、第8 件竊盜案件
    不是我做的，其他15件是我一個人做的沒錯。照片中之人是
    我沒錯。有關第1 件當鋪業者廖憲珵住宅遭竊案件照片中的
    車子是我跟住五甲的朋友「國偉」借的，後來我要出去行竊
    的時候就找另一名朋友綽號叫「小胖」，就是照片中那名肥
    胖的男子，我說要去找朋友請他陪我一起去，他們都不知道
    我要出去行竊。我竊得一支手錶，還有一顆鑽石0.52克拉，
    現金1 萬多元，手機2 台。手錶是勞力士的跟鑽石一起賣給
    我一個朋友，我都叫他「中古」，他的手機號碼是00000000
    00，我是在報紙上看到「中古」的電話，都約在外面見面的
    ，他們應該是一個集團，因為有時候會有不同的人來跟我收
    贓；移送書案件一覽表編號9 （即附表一編號2 ）竊案我竊
    得現金10萬左右而已，刮刮樂彩卷是很多，但是我不記得幾
    張了，現金我留下來花費，但是刮刮樂彩卷我知道換了會被
    抓，所以丟掉了。以上所言實在，我覺得我有心悔過，我很
    願意配合警方偵辦案件，我也願意協助警方偵辦類似的住宅
    竊盜案件，希望檢察官給我個機會改過自新。以上筆錄是出
    於我自由無脅迫且意識清醒下所製作的等語（見警卷第12至
    15、18頁）。其於偵查時復供稱：我偷過的我都有印象，（
    檢察官提示卷內監視器翻拍相片）移送書案件一覽表編號1
    、9 （即附表一編號1 、2 ）的監視翻拍錄影帶內的是我。
    我用的工具為：有時是T 型板手，有時是螺絲起子，T 型板
    手主要是用於偷機車，螺絲起子主要是用來開大門的。（檢
    察官提示卷內遭竊現場相片）我在警局已經看過好幾次了，
    確定都是我偷的沒錯等語（見偵查卷第6 頁）。依被告上開
    供述，其於警詢時就上開竊盜犯行所騎乘機車來源、與其共
    同前往現場之人之綽號及與其之關係、竊得物品內容及贓物
    之處理均詳細描述，且於偵查中檢察官訊問時，一再表示照
    片已在警局看過好幾次，確定都是其所偷等語，益徵被告於
    本院翻供否認犯行，顯係卸責之詞，毫無可採，其於警詢及
    偵查中之自白則較為可信。再觀諸卷內附表一編號1 、2 監
    視錄影畫面翻拍照片所示之嫌犯，雖多戴安全帽與口罩，然
    比對被告長相、體型等特徵均相同（見本院卷第71至107 頁
    ），應認附表一編號1 、2 監視錄影畫面翻拍照片所示之嫌
    犯係被告無誤，至辯護人雖辯稱被告有深度近視，監視錄影
    畫面男子並無佩戴眼鏡，因此非被告等語，然近視並非皆配
    戴有框眼鏡，亦可配戴隱形眼鏡矯正，況被告於警方查獲時
    所拍攝照片亦未佩戴有框眼鏡一節，亦有照片在卷足稽（見
    警卷第155 頁），是尚難以監視錄影畫面男子並無佩戴眼鏡
    即為有利被告認定之佐憑。綜上，本件事證已臻明確，被告
    上開犯行堪以認定，應依法論科。
四、論罪科刑：
(一)、新舊法比較：
    本件被告行為後，刑法第321條第1項於100年1月26日修正公
    布，並於同年月28日施行。按行為後法律有變更者，適用行
    為時之法律，但行為後之法律有利於行為人者，適用最有利
    於行為人之法律，刑法第2條第1項定有明文。查修正前刑法
    第321條第1項規定：「犯竊盜罪而有左列情形之一者，處6
    月以上、5年以下有期徒刑：一、於夜間侵入住宅或有人居
    住之建築物、船艦或隱匿其內而犯之者。二、毀越門扇、牆
    垣或其他安全設備而犯之者。三、攜帶兇器而犯之者。四、
    結夥三人以上而犯之者。五、乘火災、水災或其他災害之際
    而犯之者。六、在車站或埠頭而犯之者」；修正後刑法第
    321條第1項規定：「犯竊盜罪而有下列情形之一者，處6月
    以上、5年以下有期徒刑，得併科新臺幣100,000元以下罰金
    ：一、侵入住宅或有人居住之建築物、船艦或隱匿其內而犯
    之者。二、毀越門扇、牆垣或其他安全設備而犯之者。三、
    攜帶兇器而犯之者。四、結夥三人以上而犯之者。五、乘火
    災、水災或其他災害之際而犯之者。六、在車站、埠頭、航
    空站或其他供水、陸、空公眾運輸之舟、車、航空機內而犯
    之者」。經比較新舊法之規定，新法增加「得併科罰金」之
    規定外，並刪除原第1款「於夜間」之要件，且就第6款增加
    「航空站、其他供水、陸、空公眾運輸之舟、車、航空機內
    」之要件，核均屬加重刑罰或擴大加重竊盜適用範圍之修正
    ，是修正後刑法第321條第1項之規定並未有利於行為人，而
    應適用修正前刑法第321條第1項之規定，合先敘明。
(二)、按刑法第321 條第1 項第3 款之攜帶兇器竊盜罪，係以行為
    人攜帶兇器竊盜為其加重條件，此所謂兇器，其種類並無限
    制，凡客觀上足對人之生命、身體、安全構成威脅，具有危
    險性之兇器均屬之，且祇須行竊時攜帶此種具有危險性之兇
    器為已足，並不以攜帶之初有行兇之意圖為必要（最高法院
    79年台上字第5253號判例意旨參照）。查被告行竊所攜T型
    板手1 把，前端金屬材質約5.2 公分，尖銳、質地堅硬，具
    相當長度可供單手握持等節，有勘驗筆錄在卷足憑（見本院
    卷第116 頁），如持以揮打、攻擊人體，勢將造成人身傷害
    ，另所使用之螺絲起子雖未扣案，惟上開工具既能用以破壞
    門鎖，足認上開工具材質堅硬，客觀上均足以傷害人之生命
    、身體，性質上均屬具有危險性之兇器無訛。又一般住宅或
    營業處所大門、鐵捲門之門鎖係鑲嵌在大門、鐵捲門之上，
    屬於該大門、鐵捲門門扇之一部分，是本件被告破壞附表一
    編號1 、2 、3 、4 、6 、9 所示被害人上開住處或營業處
    所大門、鐵捲門等門鎖而侵入該住宅或營業處所之行為，自
    屬毀壞門扇之行為。又稱「夜間」，係指日出前，日沒後，
    刑事訴訟法第100 條之3 第3 項定有明文。查附表一編號1
    、3 遭竊之時間分別為98年11月2 日4 時、5 時許、99年3
    月10日4 時10分許，業經被害人廖憲珵、於本院審理時供述
    屬實（見本院卷第108 、237 頁），並有監視錄影畫面本院
    勘驗筆錄在卷足稽（見本院卷第42、42-1頁），均為日沒後
    日出前，有日出日末時刻表1 份附卷足憑（見本院第361 、
    363 頁），足認被告進入附表一編號1 、3 所示住宅竊盜之
    時間為日沒後之夜間至明。另公訴意旨雖認附表一編號6 、
    9 部分，被告亦有夜間侵入住宅竊盜情事，然依卷內證據並
    無法證明被告進入上開住宅竊盜之時間係在日沒後之夜間，
    故上開公訴意旨恐有誤會。是核被告如附表一編號1 、3 所
    為，均係犯修正前刑法第321 條第1 項第1 、2 、3 款之攜
    帶兇器毀壞門扇夜間侵入住宅竊盜罪；被告如附表一編號2
    、4 、6 、9 所為，均係犯修正前刑法第321 條第1 項第2
    、3 款之攜帶兇器毀壞門扇竊盜罪；被告如附表一編號5所
    為，係犯刑法第320 條第1 項竊盜罪；被告如附表一編號7
    、8 、10所為，均係犯修正前刑法第321 條第1 項第3 款之
    攜帶兇器竊盜罪。被告所犯上開10罪間，犯意各別，行為互
    殊，為數罪，應予分論併罰。
(三)、爰審酌被告正值年輕力壯，不思循正途賺取所需，竟多次竊
    取他人機車，並至住宅或營業處所竊取他人財物，對社會治
    安危害程度非輕，及考量所竊取財物之價值，另參酌其犯罪
    所用之手段、所生危害、犯後在本院審理中僅承認部分犯行
    之態度等一切情狀，分別量處如附表一宣告欄所示之刑，並
    定其應執行刑，以資儆懲。扣案T 型板手、手電筒各1 支、
    黑色手套1 副，為被告所有，T 型板手供其為附表一編號7
    、8 、10所示各犯行破壞機車鑰匙孔所用之物，手電筒供其
    為附表一編號3 所示犯行所用之物，黑色手套供其為附表一
    編號1 至4 、6 、9 、10所示各犯行所用之物，亦據被告供
    承在卷（見偵卷第6 頁、本院卷第339 、340 頁），爰併依
    刑法第38條第1 項第2 款之規定，宣告沒收。至被告行竊所
    使用之螺絲起子，並未扣案，且非義務沒收之物，爰不為沒
    收之諭知，另扣案外套1 件及另案吳明城執行搜索扣得口罩
    及黑色手套各1 個，雖係被告所有，然無證據足認與被告本
    件犯罪有關，自不另為沒收之宣告，附此敘明。
五、至檢察官聲請本院對被告宣告強制工作，惟按竊盜犯贓物犯
    保安處分條例中之強制工作，旨在對嚴重職業性犯罪及欠缺
    正確工作觀念或無正常工作因而犯罪者，強制其從事勞動，
    學習一技之長及正確之謀生觀念，使其日後重返社會，能適
    應社會生活，然上開措施亦含社會隔離、拘束身體自由之性
    質，其限制人民之權利，實與刑罰同，自應受比例原則之規
    範，使保安處分之宣告，與行為人所為行為之嚴重性、行為
    人所表現之危險性，及對行為人未來行為之期待性相當（最
    高法院91年度臺上字第4625號判決意旨參照）。查本件被告
    雖有本件如附表一所示10件竊盜犯行，然被告在此之前，除
    於98年間，因竊盜犯行，分別經本院以98年度審簡字第5131
    號、台灣高等法院高雄分院99年度上易字第675 號判處有期
    徒刑6 月、7 月確定外，即無其他竊盜前科紀錄，有卷附臺
    灣高等法院被告前案紀錄表1 份附卷可查，故是否堪認被告
    有犯罪習慣，已非無疑。本件既難認被告有竊盜犯罪之習慣
    ，藉由刑罰之執行已足生警懲而收根絕惡性之效，尚無須諭
    知於刑之執行前，令入勞動場所強制工作，附此敘明。
參、無罪部分：
一、公訴意旨另以：被告林家旭意圖為自己不法之所有，基於竊
    盜之犯意，分別於附表二編號1 至5 所示之時間、地點，竊
    取盧義榮等人之財物得手（各犯罪時間、地點、被害人、手
    段、竊得物品，均如附表二編號1 至5 ，毀損部分均未據告
    訴）。因認被告林家旭另犯有刑法第321 條第1 、2 、3 款
    之加重竊盜及同法第320 條第1 項竊盜罪嫌云云。
二、按犯罪事實應依證據認定之，無證據不得認定犯罪事實；不
    能證明被告犯罪者，應諭知無罪之判決，刑事訴訟法第154
    條第2 項、第301 條第1 項分別定有明文。又事實之認定，
    應憑證據，如未能發現相當證據，或證據不足以證明，自不
    能以推測或擬制之方法，為裁判基礎（最高法院40年台上字
    第86號判例參照）。另認定犯罪事實所憑之證據，雖不以直
    接證據為限，間接證據亦包括在內；然而無論直接或間接證
    據，其為訴訟上之證明，須於通常一般之人不致有所懷疑，
    而得確信其為真實之程度者，始得據為有罪之認定，倘其證
    明尚未達到此一程度，而有合理之懷疑存在時，即無從為有
    罪之認定（最高法院76年台上字第4986號判例參照）。再者
    ，刑事訴訟法第161 條第1 項明定：檢察官就被告犯罪事實
    ，應負舉證責任，並指出證明之方法。依此，檢察官對於起
    訴之犯罪事實，應負提出證據及說服之實質舉證責任。倘其
    所提出之證據，不足為被告有罪之積極證明，或其指出證明
    之方法，無從說服法院形成被告有罪之心證，基於無罪推定
    之原則，自應為被告無罪判決之諭知（最高法院92年台上字
    第128 號判例意旨參照）。再按預備行為與未遂犯之區別，
    當以已、未著手於犯罪之實行作為標準，所謂著手即指犯人
    對於犯罪構成事實開始實行而言，是關於竊盜行為之著手，
    係以已否開始財物之搜尋為要件。如行為人僅著手於刑法第
    321 條第1 項各款所列之加重要件行為，而尚未為竊盜行為
    之著手者，自不得以該條竊盜罪之未遂犯論科。亦即刑法上
    之未遂犯，必須已著手於犯罪行為之實行而不遂，始能成立
    （最高法院84年度台非字第116 號、94年度台上字第6989號
    判決意旨參照）。又按侵入竊盜究以何時為著手起算時點，
    依一般社會觀念，咸認行為人以竊盜為目的，而侵入他人住
    宅，搜尋財物時，即應認與竊盜之著手行為相當，行為人在
    其主觀上若以竊盜為目的侵入他人住處，並已進入他人臥房
    ，留滯時間有數分鐘之久，用眼睛搜尋財物，縱其所欲物色
    之財物尚未將之移入自己支配管領之下，惟從客觀上已足認
    其行為係與侵犯他人財物之行為有關，且屬具有一貫接連性
    之密接行為，顯然已著手於竊盜行為之實行，自應成立刑法
    第321 條第2 項、第1 項第1 款於夜間侵入住宅竊盜罪之未
    遂犯（最高法院84年度台上字第4341號判決意旨參照）。故
    行為人以竊盜為目的而侵入他人住宅時，若依一般社會觀念
    ，從客觀上已足認其行為係與侵犯他人財物之行為有關，縱
    僅係搜尋財物，而尚未將所欲物色之財物移入自己支配管領
    之下，仍可認為係已著手於竊盜行為之實行，否則，則應認
    尚未著手於竊盜行為。
三、公訴意旨認被告涉犯前開犯行，無非以被告於警詢及偵查之
    供述、被告之接見紀錄、被害人盧義榮、葉炎秋、鄒金蓮、
    梁美櫻（下稱盧義榮4 人）、楊為真於警詢時之指述、搜索
    扣押筆錄、扣押物品目錄表、受理刑事案件報案三聯單、車
    輛尋獲電腦輸入單及現場照片等為據。訊據被告對於盧義榮
    4 人於上開時地遭竊取財物及楊為真於上開時地1 樓鐵門門
    鎖遭破壞之事實固不爭執，然堅決否認有何附表二1 至4 所
    示竊盜犯行。經查：
(一)、如附表二編號1 至4 所示竊案確曾遭竊之事實，業經證人盧
    義榮4 人分別於警詢或本院之證述明確，並有搜索扣押筆錄
    、扣押物品目錄表、受理刑事案件報案三聯單、車輛尋獲電
    腦輸入單及現場照片等在卷可佐（證據出處詳如附表二編號
    1 至4 所示）。惟上開證據僅得證明曾經失竊之事實，尚難
    以此推認上開物品係被告所竊取。
(二)、被告於警詢、偵查及看守所接見時固曾坦認附表二編號1 至
    4 所示竊案均係其所為，惟被告已於本院翻異前詞，改稱：
    附表二編號1 至4 所示竊案並非我所為等語。足見被告前後
    之供述顯有瑕疵可指，尚難據為不利被告之認定。另觀諸卷
    附現場照片亦僅能呈現現場遭竊後之情況，均不足以認定被
    告有何竊盜犯行。
(三)、又查，被告於附表二編號5 所示時地破壞1 樓鐵門門鎖之事
    實，業據被告供陳在卷，核與證人楊為真於警詢及本院審理
    時證稱：發生時間約於99年3 月30日16時許，在高雄市○○
    區○○里○○路13號1 樓的鐵門上鑰匙孔遭破壞，現場沒有
    遭侵入的跡象；小偷沒有進入屋內，客廳的門沒有被破壞等
    語相符（見警卷第29、30頁、本院卷第238 頁）。足認被告
    於破壞上址1 樓鐵門之鑰匙孔後並未進入屋內甚明。揆諸前
    開說明，被告雖已著手破壞上址鐵門上鑰匙孔而為侵入住宅
    之行為，然既尚未進入住宅，顯然尚未開始搜尋財物，依一
    般社會觀念，從客觀上顯不足認其行為係與侵犯他人財物之
    行為有關，依上開說明，自不能認已經著手於竊盜之行為，
    是該被訴犯行僅屬竊盜之預備階段，非刑法處罰之行為。
四、綜上所述，檢察官認被告另涉嫌如附表二所示竊盜或竊盜未
    遂犯行所憑之證據，尚未達到通常一般之人均不致有所懷疑
    ，得確信其為真實之程度，而有合理之懷疑存在，本院無從
    形成被告如附表二所示竊盜或竊盜未遂有罪之確信，此外，
    檢察官復無法舉證其他積極證據足以證明被告有何公訴意旨
    所指上開附表二所示竊盜或竊盜未遂犯行，自屬不能證明被
    告此部分犯罪，依首開說明，就該部分自應為被告無罪之諭
    知。
據上論斷，應依刑事訴訟法第299條第1項前段、第301條第1項，
刑法第2條第1項前段、刑法第320條第1項、修正前刑法第321條
第1 項第1 款、第2 款、第3 款、第51條笫5 款、第38條第1項
第2 款，刑法施行法第1 條之1 ，判決如主文。
本案經檢察官周天畏到庭執行職務。
中    華    民    國   100    年    8     月    30    日
                  刑事第十九庭  法  官    吳芝瑛
以上正本證明與原本無異。
如不服本判決應於收受送達後10日內向本院提出上訴書狀，並應
敘述具體理由；如未敘述上訴理由者，應於上訴期間屆滿後20日
內向本院補提理由書（均須按他造當事人之人數附繕本）「切勿
逕送上級法院」。
中    華    民    國   100    年    8     月    30    日
                                書記官    王楨珍
附表一：
┌─┬────┬───┬───┬────┬──────┬───────────────┬───────────────────┐
│編│時間    │被害人│地點  │ 手法   │不法所得財物│證據出處                      │   宣告刑                             │
│號│        │      │      │        │            │                              │                                      │
├─┼────┼───┼───┼────┼──────┼───────────────┼───────────────────┤
│ 1│98年11月│廖憲珵│高雄市│以螺絲起│勞力士手錶1 │一、被害人廖憲珵98年11月2日調 │林家旭犯攜帶兇器毀壞門扇夜間侵入住宅竊│
│  │2 日4 、│      │前鎮區│子破壞一│支、鑽石1顆 │    查筆錄（高雄市政府警察局刑│盜罪，處有期徒刑拾壹月。扣案黑色手套壹│
│  │5時許   │      │明道北│樓大門及│、手機4支、 │    警大隊高市警刑大偵字第    │副沒收。                              │
│  │        │      │街60號│玄關門鎖│身份證2張、 │    0000000000號刑案偵查卷宗【│                                      │
│  │        │      │      │後，侵入│汽車駕照1張 │    下稱警卷】第138至139頁、  │                                      │
│  │        │      │      │左列地點│、健保卡2張 │    100年3月3日審判筆錄（臺灣 │                                      │
│  │        │      │      │行竊    │            │    高雄地方法院99年度易字第  │                                      │
│  │        │      │      │        │            │    2085號卷【下稱本院卷】第  │                                      │
│  │        │      │      │        │            │    105 至108頁）             │                                      │
│  │        │      │      │        │            │二、廖憲珵之受理刑事案件報案三│                                      │
│  │        │      │      │        │            │    聯單（警卷第140頁）       │                                      │
│  │        │      │      │        │            │三、廖憲珵住宅之現場照片共2張 │                                      │
│  │        │      │      │        │            │    （警卷第141頁）           │                                      │
│  │        │      │      │        │            │四、廖憲珵住宅監視錄影器擷取翻│                                      │
│  │        │      │      │        │            │    拍畫面共8張（警卷第142至  │                                      │
│  │        │      │      │        │            │    145頁）                   │                                      │
│  │        │      │      │        │            │五、廖憲珵住宅監視錄影器畫面勘│                                      │
│  │        │      │      │        │            │    驗筆錄（本院卷第42至42-1頁│                                      │
│  │        │      │      │        │            │    ）                        │                                      │
├─┼────┼───┼───┼────┼──────┼───────────────┼───────────────────┤
│ 2│99年3月5│梁惠香│高雄縣│以螺絲起│現金13萬元、│一、被害人梁惠香99年3月5日調查│林家旭犯攜帶兇器毀壞門扇竊盜罪，處有期│
│  │日5時許 │      │鳳山市│子破壞一│刮刮樂彩券1 │    筆錄（警卷第86至88頁）、99│徒刑拾壹月。扣案黑色手套壹副沒收。    │
│  │        │      │中正路│樓鐵捲門│千6 百張與過│    年3月23日調查筆錄（警卷第 │
│  │        │      │78號  │之鑰匙孔│關之運動彩券│    89至91頁）、100年4月18日審│                                      │
│  │        │      │（彩券│後，侵入│一張、電腦主│    判筆錄（本院卷第152 至157 │                                      │
│  │        │      │行，無│左列地點│機一台      │    頁）                      │                                      │
│  │        │      │人居住│行竊    │            │二、梁惠香彩卷行之監視錄影器擷│                                      │
│  │        │      │）    │        │            │    取翻拍畫面共11張（警卷第92│                                      │
│  │        │      │      │        │            │    至97頁）                  │                                      │
│  │        │      │      │        │            │三、梁惠香彩卷行之現場照片共5 │                                      │
│  │        │      │      │        │            │    張（警卷第98頁）          │                                      │
│  │        │      │      │        │            │四、梁惠香彩卷行之監視錄影器畫│                                      │
│  │        │      │      │        │            │    面勘驗筆錄（本院卷第42-1至│                                      │
│  │        │      │      │        │            │    43 頁 ）                  │                                      │
├─┼────┼───┼───┼────┼──────┼───────────────┼───────────────────┤
│ 3│99年3 月│林祐全│高雄市│以螺絲起│遭竊健保卡2 │一、被害人林祐全99年3月10日調 │林家旭犯攜帶兇器毀壞門扇夜間侵入住宅竊│
│  │10日4 時│      │三民區│子破壞大│張、信用卡及│    查筆錄（警卷第79至80頁）、│盜罪，處有期徒刑拾月。扣案手電筒壹支、│
│  │10分許  │      │永年街│門鑰匙孔│金融卡各1張 │    100 年5 月23日審判筆錄（本│黑色手套壹副，均沒收之。
│  │        │      │131號 │後，侵入│。          │    院卷第236 至238 頁）      │                                      │
│  │        │      │      │左列地點│            │二、林祐全之受理刑事案件報案三│                                      │
│  │        │      │      │行竊    │            │    聯單（警卷第81頁）        │                                      │
│  │        │      │      │        │            │三、林祐全提供之監視錄影器擷取│                                      │
│  │        │      │      │        │            │    翻拍畫面共6張（警卷第82至 │                                      │
│  │        │      │      │        │            │    84頁）                    │                                      │
│  │        │      │      │        │            │四、林祐全住宅之高雄市三民區永│                                      │
│  │        │      │      │        │            │    年路131號現場照片共3張（警│                                      │
│  │        │      │      │        │            │    卷第85頁）                │                                      │
├─┼────┼───┼───┼────┼──────┼───────────────┼───────────────────┤
│ 4│99年3 月│許玉盛│高雄市│以螺絲起│遭侵入行竊皮│一、被害人許玉盛99年3 月11日調│林家旭犯攜帶兇器毀壞門扇竊盜罪，處有期│
│  │11日某時│      │三民區│子破壞二│包一個、印章│    查筆錄（警卷第72至73頁）、│徒刑玖月。扣案黑色手套壹副沒收。      │
│  │        │      │延吉街│道大門鑰│2枚、農會存 │    99年3 月23日調查筆錄（警卷│                                      │
│  │        │      │63 巷 │匙孔後，│摺一本、翻譯│    第74至76頁）、100 年5 月16│                                      │
│  │        │      │10號  │侵入左列│機一台、股票│    日審判筆錄（本院卷第201 至│                                      │
│  │        │      │（代書│地點行竊│一張面額    │    205 頁）、被害人之妻許李美│                                      │
│  │        │      │事務所│        │5,000元、現 │    珍100 年5 月23日審判筆錄（│                                      │
│  │        │      │，無人│        │金一萬元、藍│    本院卷第234 至236 頁）    │                                      │
│  │        │      │居住）│        │寶石1顆、印 │二、許玉盛之受理刑事案件報案三│                                      │
│  │        │      │      │        │花稅票2萬元 │    聯單（警卷第77頁）        │                                      │
│  │        │      │      │        │、女用卡提亞│三、許玉盛地政士事務所之現場照│                                      │
│  │        │      │      │        │手錶1只、黃 │    片共3張（警卷第78頁）     │                                      │
│  │        │      │      │        │金飾品20個等│四、當票影本（見偵查卷第43頁）│                                      │
│  │        │      │      │        │物品        │                              │                                      │
├─┼────┼───┼───┼────┼──────┼───────────────┼───────────────────┤
│5 │99年3 月│李日升│高雄縣│徒手竊取│車牌號碼    │一、被害人李日昇99年3月15日調 │林家旭犯竊盜罪，處有期徒刑陸月。      │
│  │15日某時│      │鳳山市│        │ONG-036號重 │    查筆錄（警卷第68至69頁）  │                                      │
│  │        │      │八德路│        │型機車遭竊  │二、車牌牌號：ONG-036之高雄市 │                                      │
│  │        │      │195號 │        │            │    政府警察局車輛協尋電腦輸入│                                      │
│  │        │      │前    │        │            │    單（警卷第70頁）          │                                      │
│  │        │      │      │        │            │三、車牌牌號：ONG-036之失竊地 │                                      │
│  │        │      │      │        │            │    點現場照片共3張（警卷第71 │                                      │
│  │        │      │      │        │            │    頁）                      │                                      │
├─┼────┼───┼───┼────┼──────┼───────────────┼───────────────────┤
│6 │99年3 月│蔡雨潔│高雄縣│以螺絲起│遭竊4雙鞋子 │一、被害人蔡雨潔99年3月23日調 │林家旭犯攜帶兇器毀壞門扇竊盜罪，處有期│
│  │15日日出│      │鳳山市│子破壞一│            │    查筆錄（警卷第63至65頁）、│徒刑玖月。扣案黑色手套壹副沒收。      │
│  │後6 時8 │      │文仁街│樓內側門│            │    100 年5 月16日審判筆錄（本│                                      │
│  │分後至7 │      │103號 │鑰匙孔後│            │    院卷第197 至201 頁）      │                                      │
│  │時間某時│      │      │，侵入左│            │二、蔡雨潔之受理刑事案件報案三│                                      │
│  │        │      │      │列地點行│            │    聯單（警卷第66頁）        │                                      │
│  │        │      │      │竊      │            │三、蔡雨潔住宅之現場照片3張（ │                                      │
│  │        │      │      │        │            │    警卷第67頁）              │                                      │
├─┼────┼───┼───┼────┼──────┼───────────────┼───────────────────┤
│7 │99年3 月│林李玉│高雄市│以板手破│車牌號碼XKO-│一、被害人林李玉霞99年3月22日 │林家旭犯攜帶兇器竊盜罪，處有期徒刑捌月│
│  │22日某時│霞    │三民區│壞機車鑰│565號重型機 │    調查筆錄（警卷第50至51頁）│。扣案T 型板手壹支沒收。              │
│  │        │      │澄清路│匙孔再以│車遭竊      │    、100 年5 月23日審判筆錄（│                                      │
│  │        │      │429巷 │自備鑰匙│            │    本院卷第232 至233 頁）、被│                                      │
│  │        │      │10號前│行竊    │            │    害人之子林榆森99年3 月30日│                                      │
│  │        │      │      │        │            │    調查筆錄（警卷第52至54頁）│                                      │
│  │        │      │      │        │            │二、車牌牌號：XKO-565之高雄市 │                                      │
│  │        │      │      │        │            │    政府警察局車輛協尋電腦輸入│                                      │
│  │        │      │      │        │            │    單（警卷第55頁）          │                                      │
│  │        │      │      │        │            │三、車牌牌號：XKO-565之贓物認 │                                      │
│  │        │      │      │        │            │    領保管單（警卷第56頁）    │                                      │
│  │        │      │      │        │            │四、車牌牌號：XKO-565之機車鑰 │                                      │
│  │        │      │      │        │            │    匙孔、贓物尋獲、失竊地點照│                                      │
│  │        │      │      │        │            │    片 (99.3.22)共8張（警卷57 │                                      │
│  │        │      │      │        │            │    至59頁）                  │                                      │
├─┼────┼───┼───┼────┼──────┼───────────────┼───────────────────┤
│8 │99年3 月│鄭昌華│高雄縣│以板手破│車牌號碼PYV-│一、被害人鄭昌華99年3 月25日調│林家旭犯攜帶兇器竊盜罪，處有期徒刑捌月│
│  │25日某時│      │鳳山市│壞機車鑰│875重型機車 │    查筆錄（警卷第39至40頁）、│。扣案T 型板手壹支沒收。              │
│  │        │      │建國路│匙孔再以│遭竊        │    99年4 月5 日調查筆錄（警卷│                                      │
│  │        │      │3段209│自備鑰匙│            │    第46至47頁）、100 年5 月16│                                      │
│  │        │      │巷9弄3│行竊    │            │    日審判筆錄（本院卷第205 至│                                      │
│  │        │      │號前  │        │            │    207 頁）                  │                                      │
│  │        │      │      │        │            │二、車牌牌號：PYV-875高雄市政 │                                      │
│  │        │      │      │        │            │    府警察局車輛協尋、尋獲電腦│                                      │
│  │        │      │      │        │            │    輸入單（警卷第41、48頁）  │                                      │
│  │        │      │      │        │            │三、車牌牌號：PYV-875之尋獲及 │                                      │
│  │        │      │      │        │            │    鑰匙孔照片共8張（警卷第42 │                                      │
│  │        │      │      │        │            │    、45頁）                  │                                      │
│  │        │      │      │        │            │四、車牌牌號：PYV-875之贓物認 │                                      │
│  │        │      │      │        │            │    領保管單（警卷第49頁）    │                                      │
├─┼────┼───┼───┼────┼──────┼───────────────┼───────────────────┤
│9 │99年3 月│陳玉如│高雄縣│以螺絲起│遭竊2萬5千元│一、被害人陳玉如99年3月30日調 │林家旭犯攜帶兇器毀壞門扇竊盜罪，處有期│
│  │30日5 時│      │大寮鄉│子破壞一│與三星牌手機│    查筆錄（警卷第35至36頁）、│徒刑玖月。扣案黑色手套壹副沒收。      │
│  │54分後至│      │民義街│樓大門鑰│1支         │    100 年4 月18日審判筆錄（本│                                      │
│  │6 時許某│      │99號  │匙孔後，│            │    院卷第149 至152 頁）      │                                      │
│  │時      │      │      │侵入左列│            │二、陳玉如之受理刑事案件報案三│                                      │
│  │        │      │      │地點行竊│            │    聯單（警卷第37頁）        │                                      │
│  │        │      │      │        │            │三、陳玉如住宅之現場照片3張（ │                                      │
│  │        │      │      │        │            │    警卷第38頁）              │                                      │
├─┼────┼───┼───┼────┼──────┼───────────────┼───────────────────┤
│10│99年4 月│鄭春隆│高雄市│以板手破│車號YMO-906 │一、被害人鄭春隆99年4月3日調查│林家旭犯攜帶兇器竊盜罪，處有期徒刑捌月│
│  │3 日某時│      │三民區│壞機車鑰│號重型機車  │    筆錄（警卷第20至21頁）、99│。扣案T 型板手壹支沒收。              │
│  │        │      │民族一│匙孔再以│            │    年4月5日調查筆錄（警卷第25│                                      │
│  │        │      │路312 │自備鑰匙│            │    至26頁）、100年5月16日審判│                                      │
│  │        │      │巷27弄│行竊    │            │    筆錄（本院卷第207至208頁）│                                      │
│  │        │      │13號前│        │            │二、車牌牌號：YMO-906之高雄市 │                                      │
│  │        │      │      │        │            │    政府警察局車輛協尋、尋獲電│                                      │
│  │        │      │      │        │            │    腦輸入單（警卷第22、27頁）│                                      │
│  │        │      │      │        │            │三、車牌牌號：YMO-906尋獲及鑰 │                                      │
│  │        │      │      │        │            │    匙孔照片共3張（警卷第24頁 │                                      │
│  │        │      │      │        │            │    ）                        │                                      │
│  │        │      │      │        │            │四、車牌牌號：YMO-906之贓物認 │                                      │
│  │        │      │      │        │            │    領保管單（警卷第28頁）    │                                      │
└─┴────┴───┴───┴────┴──────┴───────────────┴───────────────────┘
附表二：
┌─┬────┬───┬───┬────┬──────┬───────────────┐
│編│時間    │被害人│地點  │ 手段   │不法所得財物│證據出處                      │
│號│        │      │      │        │            │                              │
├─┼────┼───┼───┼────┼──────┼───────────────┤
│ 1│98年12月│盧義榮│高雄市│大門遭打│遭竊皮包1各 │一、被害人盧義榮98年12月16日調│
│  │16日    │      │苓雅區│開無破壞│內含現金1萬2│    查筆錄（警卷第130至131頁）│
│  │        │      │樂仁路│        │千元、金牌4 │    、100年3月3日審判筆錄（院 │
│  │        │      │80巷3 │        │面、駕照、身│    二卷第83至85頁）          │
│  │        │      │號    │        │分證、健保卡│二、盧義榮之受理刑事案件報案三│
│  │        │      │      │        │各1張、提款 │    聯單（警卷第132頁）       │
│  │        │      │      │        │卡1 張、信用│三、盧義榮住宅之現場照片共3張 │
│  │        │      │      │        │卡4 張、汽車│    （警卷第133頁）           │
│  │        │      │      │        │鑰匙一副    │                              │
├─┼────┼───┼───┼────┼──────┼───────────────┤
│ 2│99年3月1│葉炎秋│高雄縣│不詳    │車牌號碼    │一、被害人葉炎秋99年3月1日調查│
│  │日      │      │仁武鄉│        │OVY-669號重 │    筆錄（警卷第116至117頁）、│
│  │        │      │仁忠六│        │型機車遭竊  │    100年3月3日審判筆錄（院二 │
│  │        │      │街26號│        │            │    卷第88至90頁）            │
│  │        │      │      │        │            │二、車牌牌號：OVY-669之高雄市 │
│  │        │      │      │        │            │    政府警察局車輛協尋電腦輸入│
│  │        │      │      │        │            │    單（警卷第118頁）         │
│  │        │      │      │        │            │三、車牌牌號：OVY-669之失竊地 │
│  │        │      │      │        │            │    點現場照片共3張（警卷第119│
│  │        │      │      │        │            │    頁）                      │
├─┼────┼───┼───┼────┼──────┼───────────────┤
│ 3│99年3月1│鄒金蓮│高雄縣│以螺絲起│遭竊支票五張│一、被害人鄒金蓮99年3月1日調查│
│  │日      │      │仁武鄉│子破壞一│、皮包一個內│    筆錄（警卷第107至108頁）、│
│  │        │      │仁山一│樓大門門│含現金一萬二│    99年3月24日調查筆錄（警卷 │
│  │        │      │街7之3│鎖      │千元及信用卡│    第111頁至112頁）、100年3月│
│  │        │      │號（拖│        │3張、10張拖 │    3日審判筆錄（院二卷第85至 │
│  │        │      │板車通│        │板證、行照1 │    88頁）                    │
│  │        │      │運行）│        │張、峰牌香菸│二、鄒金蓮之受理刑事案件報案三│
│  │        │      │      │        │八條        │    聯單（警卷第114頁）       │
│  │        │      │      │        │            │三、鄒金蓮住宅之現場照片共3張 │
│  │        │      │      │        │            │    （警卷第115頁）           │
├─┼────┼───┼───┼────┼──────┼───────────────┤
│ 4│99年3月5│梁美櫻│高雄縣│不詳    │車牌號碼583-│一、被害人梁美櫻99年3 月5 日調│
│  │日      │      │鳳山市│        │EAB重型機車 │    查筆錄（警卷第103 頁至104 │
│  │        │      │五甲一│        │車牌遭竊    │    頁）、100 年4 月18日審判筆│
│  │        │      │路328 │        │            │    錄（院二卷第131 至133 頁）│
│  │        │      │巷5之1│        │            │二、車牌牌號：583-EAB之高雄市 │
│  │        │      │號前  │        │            │    政府警察局車輛協尋電腦輸入│
│  │        │      │      │        │            │    單（警卷第105頁）         │
│  │        │      │      │        │            │三、車牌牌號：583-EAB失竊地點 │
│  │        │      │      │        │            │    之現場照片（警卷第106頁） │
├─┼────┼───┼───┼────┼──────┼───────────────┤
│ 5│99年3月 │楊為真│高雄市│以螺絲起│鑰匙孔遭破壞│一、被害人楊為真99年3月31日調 │
│  │30日    │      │三民區│子子破壞│、然未遭侵入│    查筆錄（警卷第29至30頁）、│
│  │        │      │信國路│一樓鐵門│。          │    100年5月23日審判筆錄（院二│
│  │        │      │13號  │鑰匙孔  │            │    卷第205至206頁）          │
│  │        │      │      │        │            │二、楊為真之受理刑事案件報案三│
│  │        │      │      │        │            │    聯單（警卷第31頁）        │
│  │        │      │      │        │            │三、楊為真住宅之監視錄影器擷取│
│  │        │      │      │        │            │    翻拍畫面及門鎖破壞照與現場│
│  │        │      │      │        │            │    照片共5張（警卷第32至33頁 │
│  │        │      │      │        │            │    ）                        │
└─┴────┴───┴───┴────┴──────┴───────────────┘
附錄本判決論罪科刑法條：
中華民國刑法第320條
(普通竊盜罪、竊佔罪)
意圖為自己或第三人不法之所有，而竊取他人之動產者，為竊盜
罪，處5 年以下有期徒刑、拘役或500 元以下罰金。
意圖為自己或第三人不法之利益，而竊佔他人之不動產者，依前
項之規定處斷。
前二項之未遂犯罰之。
100 年1 月26日修正前中華民國刑法第321 條
犯竊盜罪而有左列情形之一者，處6 月以上5 年以下有期徒刑：
一、於夜間侵入住宅或有人居住之建築物、船艦或隱匿其內而犯
    之者。
二、毀越門扇、牆垣或其他安全設備而犯之者。
三、攜帶兇器而犯之者。
四、結夥三人以上而犯之者。
五、乘火災、水災或其他災害之際而犯之者。
六、在車站或埠頭而犯之者。
前項之未遂犯罰之。